Jesus Enrique Romero Sifontes

PROGRAMADOR FULL STACK



+58 4249166526



Romerojesus947@gmail.com



Caracas, Venezuela

EXPERIENCIA

COORDINADOR DE PROYECTOS

Enero 2024 - Presente

Tio Ammi, Caracas, Venezuela

- Coordinación y gestión de proyectos
- Diseño y Desarrollo de páginas y aplicaciones web
- Diseño y desarrollo de aplicaciones móviles
- Diseño y Desarrollo de sistema administrativos
- Visite: www.tioammi.com

PROGRAMADOR FULL STACK

Enero 2022 - Enero 2024

Fibex Telecom, Caracas, Venezuela

- Creación y administración de página web
- Diseño y desarrollo de aplicaciones móviles
- Diseño y Desarrollo de sistema administrativos
- Diseño y Desarrollo de aplicaciones web
- Administración y gestión de proyectos
- Visite: www.fibextelecom.net

PROGRAMADOR FULL STACK

Enero 2020 - Enero 2022

Ministerio de Relaciones Exteriores, Caraca, Venezuela

- Creación y administración de página web
- Diseño y Desarrollo de sistema administrativos
- Administración y gestión de proyectos
- Gestión de Base de Datos
- Soporte Técnico
- Visite: www.mppre.gob.ve

FORMACIÓN ACADÉMICA

TSU en Informática

Ingeniería en Informática

Universidad Católica Andrés

UNEXCA

Bello (UCAB)

Caracas, 2020 - Presente

Caracas, 2016 - 2019

Visite mi portafolio https://www.behance.net/JesusRomero07

PERFIL

Profesional orientado a desarrollador de software con 7 años de trayectoria en el diseño, desarrollo y mantenimiento de soluciones web y móviles. Competente en diversas plataformas, lenguajes de programación y sistemas integrados, manteniéndome actualizado con las herramientas y procedimientos de desarrollo más vanguardistas. Destaco por mi capacidad para autogestionar eficazmente proyectos independientes.

HABILIDADES

- Diseño y desarrollo de página y aplicaciones web.
- Diseño y desarrollo de aplicaciones móvil.
- Diseño y desarrollo de sistemas administrativos
- Administración y gestión de proyectos

IDIOMAS

Español Nativo

• Inglés Intermedio

REFERENCIAS

Jonathan Ramírez - Gerente Tecnología

Fibex Telecom, Caracas, Venezuela

Email: jramirez07@gmail.com

Jeison Estrada - Gerente Tecnología

Tio Ammi, Caracas, Venezuela

Email: jheison873@gmail.com